臺灣高雄地方法院刑事判決　　　　　　　96年度訴字第1463號
公　訴　人　臺灣高雄地方法院檢察署檢察官
被　　　告　乙○○
上列被告因違反毒品危害防制條例案件，經檢察官提起公訴（96
年度毒偵字第2674號）及移送併案審理（96年度毒偵第2984號）
，本院合議庭裁定由受命法官獨任進行簡式審判程序，判決如下
：
    主  文
乙○○施用第一級毒品，處有期徒刑柒月。又施用第二級毒品，
處有期徒刑參月，扣案吸食器壹組沒收之。應執行有期徒刑捌月
，扣案吸食器壹組沒收之。
    事  實
一、乙○○前因施用毒品案件，經本院裁定送觀察、勒戒後，認
    無繼續施用毒品傾向，而於民國95年5 月17日釋放出所，並
    經臺灣高雄地方法院檢察署檢察官以95年度毒偵緝字第224
    號不起訴處分確定。詎乙○○仍未戒除毒癮，復於上開觀察
    勒戒執行完畢釋放後5 年內，基於施用第一、二級毒品之單
    一犯意，於96年1 月24日不詳時間起至同年2 月26日，在不
    詳處所，反覆施用第一級毒品海洛因與第二級毒品甲基安非
    他命數次，嗣先後於(1)96年1 月25日為警持搜索票，在其胞
    弟黃志偉位於高雄市○○區○○街42號住處(2)同年2 月28日
    ，為警取得其同意後，搜索其位於高雄市○○區○○街42號
    住處，並扣得其所有、預備供施用第二級毒品甲基安非他命
    所用之吸食器1 組而查獲。前揭2 次查獲後，經警徵得其同
    意採集尿液送驗，結果均呈甲基安非他命與嗎啡陽性反應，
    因而查悉上情。
二、案經高雄市政府警察局楠梓分局報請臺灣高雄地方法院檢察
    署檢察官偵查起訴暨移送併辦。
    理  由
一、本件被告乙○○所犯為死刑、無期徒刑、最輕本刑為3 年以
    上有期徒刑以外之罪，其於審判程序進行中，就被訴事實為
    有罪之陳述，經告知簡式審判程序之旨，並聽取當事人之意
    見後，本院合議庭裁定進行簡式審判程序，合先敘明。
二、訊據被告乙○○對於上揭犯行於本院審理時供承不諱，且被
    告前揭2 次查獲後採集尿液送驗結果，均呈嗎啡陽性及甲基
    安非他命陽性反應，此有高雄市立凱旋醫院96年2 月5 日、
    同年3 月12日濫用藥物尿液檢驗報告各1 份附卷可稽（見96
    年毒偵字第2984號卷第9 頁、高市警楠分偵字第0960004448
    號警卷第10頁），並有吸食器1 組扣案，是被告之自白核與
    事實相符，應堪採信。本案事證明確，被告上開施用第一、
    二級毒品犯行，堪以認定。
三、按觀察、勒戒或強制戒治執行完畢釋放後，5 年內再犯毒品
    危害防制條例第10條施用毒品之罪者，應依法追訴，毒品危
    害防制條例第23條第2 項定有明文。本件被告前因施用毒品
    案件，經本院裁定送觀察、勒戒後，認無繼續施用毒品傾向
    ，而於95年5 月17日釋放出所，並經臺灣高雄地方法院檢察
    署檢察官以95年度毒偵緝字第224 號不起訴處分確定乙節，
    有臺灣高等法院被告前案紀錄表等件在卷可參（見本院卷第
    7頁），是被告於送觀察勒戒執行完畢釋放後，5 年內再犯
    本件施用第一、二級毒品犯行，依前開法條之規定，應依法
    追訴，本院就被告本件施用毒品犯行，自得依法論罪科刑。
四、(一)按海洛因及甲基安非他命分屬毒品危害防制條例第2 條第
    2 項第1 、2 款所稱之第一、二級毒品，依法不得施用。核
    被告乙○○所為，係犯毒品危害防制條例第10條第1 、2 項
    之施用第一、二級毒品罪。其持有海洛因、甲基安非他命後
    ，進而施用，其持有之低度行為應被其施用之高度行為所吸
    收，不另論罪。被告上開施用海洛因、甲基安非他命之行為
    雖有多次，然按毒品危害防制條例第10條之施用毒品罪，具
    有成癮之病患人格特質，構成要件本質上含有「習慣性」反
    覆為同一施用行為之意涵（學理上稱為「集合犯」），本件
    被告先後兩次施用毒品查獲時間，僅相差1 個月，足認其確
    有施用毒品之犯罪倚賴性，而係基於概括犯意，於密切時、
    地反覆延續實行施用第一、二級毒品之犯罪，復參酌其所侵
    害之法益既為同一，將其評價為一罪，對其法益已足充分保
    護，自應論以包括之施用第一、二級毒品罪，較為合理適當
    。又被告所犯施用第一、二級毒品罪間，犯意個別，行為互
    殊，應分論併罰之。另公訴人雖未就被告併辦部分施用毒品
    犯行於起訴書犯罪事實欄敘明，惟該部分犯行與已敘及部分
    ，有集合犯之實質上一罪關係，已如前述，為起訴效力所及
    ，本院自得併予審理。爰審酌被告前已經觀察勒戒，猶未徹
    底戒絕毒癮，惟念其於本院審理程序中坦承犯行，且施用毒
    品乃自戕一己之身體健康，並具有病患性人格之特質，其行
    為本身對社會所造成之危害並非直接、鉅大等一切情狀，分
    別量處如主文所示之刑，並定應執行之刑，以資懲儆。
    (二)扣案未使用過之吸食器1 組，為被告所有，預備供施用第
    二級毒品所用之物，業經被告坦承在卷（見本院卷第22頁背
    面），爰依刑法第38條第1 項第2 款之規定，在被告所犯施
    用第二級毒品罪刑項下，宣告沒收之。至扣案海洛因1 小包
    、安非他命9 小包、吸食器2 組及玻璃球管2 支，被告稱係
    其胞弟黃志偉所有，復查無證據證明與本件被告施用第一、
    二級毒品犯行有關，爰不於本案為沒收、銷燬之諭知，附此
    敘明。
據上論斷，應依刑事訴訟法第273 條之1 第1 項、第284 條之1
、第299 條第1 項前段，毒品危害防制條例第10條第1 、2 項，
刑法第11條、第51條第5款、第38條第1項第2款，判決如主文。
本案經檢察官甲○○到庭執行職務
中　　華　　民　　國　　96　　年　　5 　　月　　28　　日
                  刑事第六庭    法  官    王  琁
上正本證明與原本無異
如不服本判決，應於判決送達後10日內，向本院提出上訴狀。
中　　華　　民　　國　　96　　年　　5 　　月　　28　　日
                                書記官    黃國忠
附錄本案判決論罪科刑法條：
毒品危害防制條例第10條
施用第一級毒品者，處 6 月以上 5 年以下有期徒刑。
施用第二級毒品者，處 3 年以下有期徒刑。
